臺灣彰化地方法院刑事判決　　　　　　96年度交簡上字第41號
上　訴　人　臺灣彰化地方法院檢察署檢察官
被　　　告　甲○○
上列上訴人因被告公共危險案件，不服本院九十六年度員交簡字
第一四七號中華民國九十六年七月十三日第一審判決（原檢察官
聲請簡易判決處刑案號：九十六年度偵字第四八六一號），提起
上訴，本院管轄第二審合議庭判決如下︰
    主      文
上訴駁回。
    事實及理由
一、按被告經合法傳喚，無正當之理由不到庭者，得不待其陳述
    ，逕行判決，刑事訴訟法第三百七十一條定有明文。本件被
    告甲○○經本院合法傳喚，無正當之理由不到庭，有本院送
    達證書在卷可稽，本院不待其陳述，逕行判決，核先敘明。
二、本案經本院審理結果，認第一審判決認事用法及量刑均無不
    當，應予維持，並引用第一審判決書記載之事實、證據及理
    由（如附件）。
三、本件上訴人即檢察官上訴意旨略以：被告曾因酒醉駕車案件
    ，經臺灣南投地方法院以九十四年度投交簡字第四九四號判
    決，處拘役五十日確定，於民國九十五年二月十七日易科罰
    金執行完畢，業據檢察官於聲請簡易判決處刑書內載述甚詳
    。被告再犯本件酒醉駕車犯行，雖不構成累犯，然足認前次
    酒醉駕車所處刑罰效果不彰，尚難警惕被告，致其仍心存僥
    倖，是本件原審所量刑度僅拘役三十日，尚較被告前次酒醉
    駕車所處拘役五十日為輕，顯然更不足收懲戒被告以遏再犯
    之效，且容有使被告因此更加輕忽酒駕犯行之不當作用，是
    原審量刑似有不當，為此難認原判決妥適，請對被告量處拘
    役五十日以上之刑度等語。
四、按道路交通安全規則第一百十四條第二款規定，汽車駕駛人
    飲酒後吐氣所含酒精成份（即濃度）超過每公升零點二五毫
    克以上者，不得駕車，即是基於酒精對人體中樞神經系統有
    麻醉作用，為維護安全駕駛，而為之禁止規定。又按刑法第
    一百八十五條之三所稱服用酒類或其他相類之物，不能安全
    駕駛動力交通工具之公共危險條款，則屬抽象危險犯之規定
    ，此種抽象危險犯係伴隨飲酒過量駕車之行為而當然成立。
    換言之，只需客觀上有此種行為出現，危險即視為存在，是
    否果真肇事，並不影響公共危險罪責之成立，然如確實因之
    駕車肇事，其刑責之明顯性，自更不待言。又參考德國、美
    國之認定標準，對於酒精濃度呼氣已達每公升零點五五毫克
    或血液濃度達百分之零點一一以上，肇事率為一般正常人之
    十倍，認為已達「不能安全駕駛」之標準；至於上揭數值以
    下之行為，如輔以其他客觀事實得作為「不能安全駕駛」之
    判斷，亦認為應依刑法第一百八十五條之三之規定移送，法
    務部八十八年五月十八日法八八檢字第００一六六九號函亦
    採斯旨。而本件被告甲○○經測試後，其呼氣中酒精濃度既
    已達每公升０點七七毫克，此有彰化縣警察局道路交通事故
    當事人酒精測定紀錄表一份在卷可稽，且被告所駕駛之車牌
    號碼四五五七─ＬＧ號自用小客車於行經彰化縣員行鎮○○
    路二十九．五公里處避煞不及撞上該處之電線桿，且於查獲
    、測試、訊問過程中有嘔吐之情事，此有刑法第一百八十五
    條之三之案件測試觀察紀錄表一份在卷可稽，足認被告顯有
    酒後意識模糊，操控能力顯著降低致不能安全駕駛之情形，
    又本件被告於本院審理時雖不到庭，惟其於偵查中均坦承有
    上開犯行，是以被告服用酒類不能安全駕駛動力交通工具而
    駕駛之犯行事證已臻明確，洵堪認定。
五、按量刑之輕重係屬事實審法院得依職權自由裁量之事項，苟
    已斟酌刑法第五十七條各款所列情狀而未逾法定刑度，即不
    得遽指為違法。且在同一犯罪事實與情節，如別無其他加重
    或減輕之原因，下級審法院量定之刑，亦無過重或失輕之不
    當情形，則上級審法院對下級審法院之職權行使，原則上應
    予尊重（最高法院八十五年度台上字第二四四六號判決參照
    ）。本件原審參酌本案之情節及被告酒醉駕車係撞上電線桿
    ，並因而造成自己受有臉部多處開放性傷口、右手及右小腿
    表淺性擦傷等傷害，已受有教訓等情，據以論罪科處拘役三
    十日，並諭知易科罰金之折算標準，核無違誤或不當之處，
    檢察官上訴意旨認原判決有量刑過輕之不當，難予採取，本
    件上訴為無理由，應予駁回。
據上論斷，應依刑事訴訟法第四百五十五條之一第一項、第三項
、第三百六十八條、第三百七十三條、第三百七十一條，判決如
主文。
本案經檢察官張聖傳到庭執行職務。
中　　華　　民　　國　　96　　年　　10　　月　　16　　日
                        臺灣彰化地方法院刑事第二庭
                            審判長法官  石馨文
                            法      官  黃齡玉
                            法      官  尚安雅
以上正本證明與原本無異。
本判決不得上訴。
中　　華　　民　　國　　96　　年　　10　　月　　17　　日
                            書  記  官  洪年慶
